【裁判字號】    99,訴,1290
【裁判日期】    991228
【裁判案由】    違反毒品危害防制條例
【裁判全文】
臺灣屏東地方法院刑事判決              99年度訴字第1290號
公  訴  人  臺灣屏東地方法院檢察署檢察官
被      告  劉昌碾
上列被告因違反毒品危害防制條例案件，經檢察官提起公訴（99
年度毒偵字第1531號），被告於準備程序中，就被訴事實為有罪
之陳述，本院告知其簡式審判程序之旨，聽取當事人意見後，裁
定由受命法官獨任依簡式審判程序審理，茲判決如下：
    主  文
劉昌碾施用第一級毒品，處有期徒刑拾月，扣案如附表一所示之
物沒收銷燬。
    事  實
一、劉昌碾前因施用第二級毒品案件，經本院以89年度毒聲字第
    2352號裁定送觀察、勒戒，於民國89年11月2 日執行完畢釋
    放出所，並由臺灣屏東地方法院檢察署檢察官以89年度毒偵
    字第2101號為不起訴處分確定。其於前揭觀察、勒戒執行完
    畢釋放後5 年內，復因施用第二級毒品案件，經本院以90年
    度毒聲字第156 號裁定送觀察、勒戒，於90年4 月3 日釋放
    出所，並由上開檢察署檢察官以90年度毒偵字第545 號為不
    起訴處分確定。詎猶不知悔改，基於施用第一級毒品海洛因
    及第二級毒品甲基安非他命之犯意，於99年6 月30日上午8
    時許，在屏東縣屏東市○○路405 巷100 弄3 之6 號住處，
    以將海洛因及甲基安非他命置入香菸後點燃吸食之方式，同
    時施用第一級毒品海洛因及第二級毒品甲基安非他命1 次。
    嗣於99年6 月30日下午6 時許，在屏東縣高樹鄉○○○路○
    段108 之1 號鐵皮屋內，為警查獲，並扣得如附表一、二所
    示之物，而悉上情。
二、案經高雄縣政府警察局鳳山分局報告臺灣屏東地方法院檢察
    署檢察官偵查起訴。
    理  由
一、上開犯罪事實，業經被告劉昌碾於本院審理時坦承不諱，而
    其為警查獲後所採集之尿液，經以酵素免疫分析法初步篩選
    ，再以氣相層析質譜儀法確認，確呈現嗎啡（施用海洛因之
    代謝物為嗎啡）及甲基安非他命陽性反應，有高雄縣政府警
    察局鳳山分局偵辦毒品案件嫌疑人尿液採集編號對照表（檢
    體編號：181 號）及臺灣檢驗科技股份有限公司濫用藥物檢
    驗報告（檢體編號：鳳警181 號）各1 份在卷可稽，並有扣
    案如附表一所示之物可資佐證，足認被告之自白與事實相符
    。觀之事實欄所載被告前案紀錄，被告於初次經觀察、勒戒
    執行完畢釋放後5 年內，又再因施用毒品犯行經戒毒處遇，
    有臺灣高等法院被告前案紀錄表1 份附卷可憑，其再犯本案
    ，已不屬毒品危害防制條例第20條規定之「初犯」或「5 年
    後再犯」，自應依同條例第10條之規定處罰（最高法院97年
    度第5 次刑事庭會議決議、最高法院99年度臺非字第173 號
    判決意旨參照）。本案事證明確，被告犯行洵堪認定，應依
    法論科。
二、按海洛因、甲基安非他命分屬毒品危害防制條例第2 條第2
    項第1 款、第2 款規定之第一級、第二級毒品，核被告所為
    ，係犯毒品危害防制條例第10條第1 項之施用第一級毒品罪
    及同條第2 項之施用第二級毒品罪。其為前揭犯行而持有第
    一級毒品海洛因及第二級毒品甲基安非他命，持有之低度行
    為，應為施用之高度行為所吸收，均不另論罪。其以1 行為
    同時觸犯上開2 罪名，為想像競合犯，應依刑法第55條之規
    定，從較重之施用第一級毒品罪處斷。爰審酌被告已曾因相
    同犯行先後經戒毒處遇，猶未能知所警惕，顯然漠視法令之
    禁制，惟其犯罪行為主要係戕害自身，且事後坦承犯行，犯
    後態度尚無不良，暨其施用毒品之動機、目的、素行等一切
    情狀，量處如主文所示之刑。扣案如附表一所示之物為海洛
    因，為被告施用第一級毒品犯行所剩餘，已據其供承明確，
    除因鑑驗而用罄之部分外，餘應依毒品危害防制條例第18條
    第1 項前段之規定，沒收銷燬之。至如附表二所示之物，固
    為被告所有，業經被告自承在案，惟無證據證明與本案施用
    第一、二級毒品犯行相關，復非違禁物，爰不併予沒收，附
    此敘明。
據上論斷，應依刑事訴訟法第273 條之1 第1 項、第299 條第1
項前段，毒品危害防制條例第10條第1 項、第2 項、第18條第1
項前段，刑法第11條前段、第55條，判決如主文。
本案經檢察官潘國威到庭執行職務。
中    華    民    國    99    年    12    月    28    日
                  刑事第三庭    法  官  許嘉仁
附表一：
┌─────────────────────────────────────┐
│查獲之第一級毒品                                                          │
├──┬─────┬──┬──┬──────────────────────┤
│編號│品      名│數量│單位│備                                        註│
├──┼─────┼──┼──┼──────────────────────┤
│ 1  │第一級毒品│1   │包  │第一級毒品海洛因（淨重0.172 公克，取樣0.01│
│    │海洛因    │    │    │  3 公克鑑驗用罄，鑑驗後淨重0.159 公克）。  │
│    │          │    │    │含極微量第一級毒品海洛因殘渣且未析離之外包│
│    │          │    │    │  裝1 個，應併予沒收銷燬。                  │
│    │          │    │    │卷附高雄市立凱旋醫院99年11月26日高市凱醫驗│
│    │          │    │    │  字第14704 號濫用藥物成品檢驗鑑定書1 份參照│
│    │          │    │    │  。                                        │
└──┴─────┴──┴──┴──────────────────────┘
附表二：
┌─────────────────────────────────────┐
│查獲之扣押物品                                                            │
├──┬─────┬──┬──┬──────────────────────┤
│編號│品      名│數量│單位│備                                        註│
├──┼─────┼──┼──┼──────────────────────┤
│ 1  │行動電話  │1   │支  │被告所有，與本案施用第一、二級毒品犯行無關  │
└──┴─────┴──┴──┴──────────────────────┘
以上正本證明與原本無異。
如不服本判決應於收受判決後10日內向本院提出上訴書狀，並應
敘述具體理由；其未敘述上訴理由者，應於上訴期間屆滿後20日
內向本院補提理由書（均須按他造當事人之人數附繕本）「切勿
逕送上級法院」。
中    華    民    國    99    年    12    月    28    日
                                書記官  劉淑蓉
附錄本案論罪科刑之法條：
毒品危害防制條例第10條第1項、第2項
毒品危害防制條例第10條
施用第一級毒品者，處 6 月以上 5 年以下有期徒刑。
施用第二級毒品者，處 3 年以下有期徒刑。

司法院資訊處製作；財團法人民間司法改革基金會備份。
